【裁判字號】    90,易,1062
【裁判日期】    901228
【裁判案由】    賭博
【裁判全文】
臺灣桃園地方法院刑事判決                          九十年度易字第一六二號
    公  訴  人  臺灣桃園地方法院檢察署檢察官
    被      告  己○○
                戊○○
                丙○○
                甲○○
右列被告因賭博案件，經檢察官提起公訴（九十年度偵字第一九八二號），本院判決
如左：
      主  文
己○○共同以賭博為常業，處有期徒刑肆月，如易科罰金以參佰元折算壹日。扣案電
動賭博機具雙魚座７ＰＫ肆拾柒臺（含ＩＣ版肆拾柒片）、新台幣壹萬元、支出證明
單壹本、開洗分表壹張、送分卡壹佰捌拾捌張均沒收。
戊○○、丙○○共同以賭博為常業，各處有期徒刑參月，如易科罰金均以參佰元折算
壹日。扣案電動賭博機具雙魚座７ＰＫ肆拾柒臺（含ＩＣ版肆拾柒片）、新台幣壹萬
元、支出證明單壹本、開洗分表壹張、送分卡壹佰捌拾捌張均沒收。
甲○○無罪。
      事  實
一、乙○○（另行處理）基於常業賭博之犯意，自民國八十九年十二月間某日起，至
    九十年一月十八日止，在桃園縣中壢市○○路一一０號一、二樓公眾得出入之場
    所經營「元泰電子遊戲場」，藉擺設電動賭博機具雙魚座７ＰＫ四十七臺，與不
    特定人賭博財物，並分別自九十年一月五日、十日、八日、十四日起僱用具有犯
    意聯絡及行為分擔之丁○○（另行處理）、己○○、戊○○、丙○○，以每月薪
    資新台幣（下同）二萬五千元之代價，由丁○○擔任現場經理，負責建立店內遊
    戲規則及管理員工，由己○○擔任主任，負責過濾賭客身份及幫賭客兌換現金之
    工作，戊○○及丙○○則負責開分、洗分、倒茶水及現場服務等工作，而均以此
    為業並恃此維生。賭博方法係採會員制開分方式，由具有會員身分之賭客拿出至
    少一千元，以一比十之比例，在上開電動賭博機具開一百分，機臺分成每次至少
    須押注二分或三分之二分臺與三分臺，至多則可押注八分，如出現特定撲克牌圖
    樣，可得下注分數不等倍數之分數，反之下注分數則悉歸乙○○所有，賭客不續
    玩時，可將機臺上剩餘之分數，以一比十之比例兌換金錢。嗣於九十年一月十八
    日凌晨一時三十分許，喬裝賭客之警員郭懷清進入該店把玩，於贏得一千分後，
    經丙○○洗分而由己○○交付一萬元時，為警當場查獲，並扣得乙○○所有雙魚
    座７ＰＫ四十七臺（含ＩＣ版四十七片）、支出證明單一本、開洗分表一張、送
    分卡一百八十八張及上開兌換金額一萬元。
二、案經桃園縣警察局中壢分局報告臺灣桃園地方法院檢察署檢察官偵查起訴。
    理    由
壹、有罪部分（被告己○○、戊○○、丙○○部分）：
一、訊據被告己○○、戊○○、丙○○固承認有於上開時、地，受僱分別擔任過濾賭
客身份、以一千元開分、迨賭客欲離開時則洗分、倒茶水等現場服務之工作，並
    於為警查獲當日在場，惟否認有何共同以賭博為常業之犯行，鐘宏昌辯稱：兌換
    現金不是伊負責的，當天是丁○○叫伊拿錢給喬裝賭客之警員，伊才拿錢，以前
    沒有拿錢給客人過云云；戊○○及丙○○辯稱：不知道該店採會員制，也不知道
    洗分完可以換錢，丁○○及己○○都是在現場，沒有做什麼云云。經查：右揭犯
    罪事實，業據共同被告乙○○及丁○○於本院調查時供承：丁○○是現場經理，
    負責管理員工，鐘宏昌是主任，兌換現金部分由其負責，該店採會員制，是為過
    濾身份，以防警察查緝，賭客玩的方式就如同起訴書所載之方式等情無訛（見本
    院九十年五月二十五日訊問筆錄），並經證人及喬裝賭客之警員郭懷清於偵查中
    及本院九十年五月二十五調查時證述：當天進去丁○○先在門口核對其身份證，
    就進去開始完，玩法和起訴書所載的一樣，累積了一千分後，其表示要走，丙○○就去找己○○過來，就直接在機台旁邊拿一萬元給伊，當時丙○○有站在旁邊
    等情無誤，復核與己○○於警訊中供稱：喬裝客人之警員要求洗分後，伊便拿一
    萬元予喬裝警員，平常伊係負責查閱客人之證件及資料，以防警方查緝，伊並與
    丁○○負責兌換現金各節相符，是己○○事後翻異前詞，改稱伊未負責兌換現金
    云云，顯係推諉卸責之詞，不足採信。再丙○○既於證人郭懷清要求離去時，即
    前去找己○○過來，由己○○與郭懷清兌換現金，足見丙○○對於賭客洗分後可
    兌換現金之事，係屬明知。再參酌丙○○及戊○○在該店工作各約十日至一星期
    之時間，對於該店係採會員制，需核對賭客身份方能進入，以及客人開分至洗分
    完後如何兌換現金等遊戲流程，豈有不知之道理？被告戊○○及丙○○上開辯解
    ，均與常情不合。況該店所擺設者清一色係雙魚座機臺，其玩法，係每次可押注
    二分或三分至八分間，如出現相同點數之撲克牌二張二對（two pairs）、三張
    （俗稱三條）、二張及三張（full house）、四張（俗稱鐵枝）或依序出現同花
    色五張牌（俗稱同花大順）等圖樣，即可得押注分數不等倍數之分數，反之則沒
    入押注分數。此種玩法，完全係隨機按扭後，藉不特定機率決定輸贏，玩法單調
    呆板，有別於具有聲光、動作、影音效果，需動腦靈活操縱，可刺激感官之益智
    娛樂電子遊戲機，若長期把玩而無誘因，必平淡乏味，無法令玩者駐足忘返；且
   該店基本開分費為一千元，此又與一般益智娛樂之電子遊戲機，打玩一次僅需十
    元至數十元之代價，高出甚多，是依經驗法則，該店倘無以可兌換金錢為誘因，
    則進入該店把玩之人，焉有天生性喜花錢而流連此處之理，顯見「元泰電子遊戲
    場」之經營，確有賭博行為之存在。再「元泰電子遊戲場」所擺設之賭博性電動
    機具多達四十七台，營業規模不小，而被告己○○、戊○○及丙○○三人則係以
    月薪二萬五千元之代價受僱於乙○○，共同分工為上開經營行為，足認被告己○○、戊○○及丙○○三人實有以賭博為常業之犯行。此外，復有現場照片十張及
    扣案之前揭電動賭博機具雙魚座７ＰＫ四十七（含ＩＣ版四十七片）、現金一萬
    元、支出證明單一本、開洗分表一張、送分卡一百八十八張在卷可資佐證。綜上
    所述，本件事證明確，被告三人犯行，堪以認定。
二、核被告己○○、戊○○及丙○○所為，均係犯刑法第二百六十七條之常業賭博罪
    ，被告告己○○、戊○○及丙○○三人與同案被告乙○○、丁○○間，均有犯意
    聯絡及行為分擔，均為共同正犯。爰審酌被告戊○○、丙○○並無前科，素行尚
    稱良好，有臺灣高等法院被告全國前案紀錄表及臺灣桃園地方法院檢察署刑案資
    料查註紀錄表各二份在卷可查，犯罪目的、手段、所生危害尚非嚴重，被告己○○為該店主任，負責兌換現金，被告戊○○及丙○○均為開分小姐，負責開分、
    洗分等工作，三人在該店工作時間之長短及被告三人之犯後態度等一切情狀，各
    量處如主文所示之刑，併諭知易科罰金之折算標準。扣案電動賭博機具雙魚座７
    ＰＫ四十七（含ＩＣ版四十七片），為當場賭博之器具，現金一萬元係警員郭懷
    清喬裝賭客向被告己○○兌得，係在兌換籌碼處之財物，均應依刑法第二百六十
    六條第二項規定諭知沒收。另扣案之支出證明單一本、開洗分表一張、送分卡一
    百八十八張，均屬共同被告乙○○所有供犯本罪所用之物，應依刑法第三十八條
    第一項第二款規定，併予宣告沒收。至警方於丁○○身上查獲之現金一萬四千六
    百五十元，非在賭台或兌換籌碼處扣得之物，有搜索扣押筆錄一紙附卷可憑，爰
    不予沒收，附此敘明。
貳、無罪部分（被告甲○○部分）：
一、公訴意旨另以：被告甲○○自民國九十年一月十四日起受僱於乙○○，而與乙○○基於常業賭博之共同犯意聯絡，自民國八十九年十二月間某日起，在桃園縣中
    壢市○○路一一０號一、二樓公眾得出入之場所經營「元泰電子遊戲場」，藉擺
    設電動賭博機具雙魚座７ＰＫ四十七臺，與不特定人賭博財物，而由被告甲○○
    擔任把風工作，並均以此為業並恃此維生。賭博方法係採會員制開分方式，由具
    有會員身分之賭客拿出至少一千元，以一比十之比例，在上開電動賭博機具開一
    百分，機臺分成每次至少須押注二分或三分之二分臺與三分臺，至多則可押注八
    分，如出現特定撲克牌圖樣，可得下注分數不等倍數之分數，反之下注分數則悉
    歸乙○○所有，賭客不續玩時，可將機臺上剩餘之分數，以一比十之比例兌換金
    錢。嗣於九十年一月十八日凌晨一時三十分許，喬裝賭客之警員郭懷清進入該店
    把玩，於贏得一千分後，經丙○○洗分而由己○○交付一萬元時，為警當場查獲
    ，並扣得乙○○所有雙魚座７ＰＫ四十七臺（含ＩＣ版四十七片）、支出證明單
    一本、開洗分表一張、送分卡一百八十八張及賭資二萬四千六百五十元，因認被
    告甲○○涉犯刑法第二百六十七條之常業賭博罪嫌。
二、按犯罪事實應依證據認定之，無證據不得推定其犯罪事實；又不能證明被告犯罪
    者，應諭知無罪之判決，刑事訴訟法第一百五十四條、第三百零一條第一項分別
    定有明文。次按認定犯罪事實所憑之證據，為其訴訟上之證明，需於通常一般之
    人均不致有所懷疑，而得確信其為真實之程度者，始得據為有罪之認定，倘其證
    明尚未達此一程度，而有合理之懷疑存在時，即無從為有罪之確信，自應為無罪
    之判決，最高法院七十六年台上字第四九六八號判例可資參照。
三、公訴人認被告甲○○涉有上開犯行，係以同案被告己○○之警訊供述及證人郭懷
    清之證詞為其主要論據。訊據被告甲○○堅詞否認有何常業賭博犯行，辯稱：當
    日僅至該處尋找朋友等語。經查：己○○於警訊中固供述：甲○○是在店門外負
    責把風等語，惟其於本院九十年七月二日訊問時，已改稱：甲○○並未在該處做
    事等語，其前後所述不一，已有可疑。再除被告甲○○並非該店員工外，其餘被
    告均為該店員工，當天甲○○好像是去找朋友乙節，復據其餘共同被告乙○○、
    丁○○、戊○○及丙○○等人自警訊至本院審理時均供稱無訛，是其餘被告實無
    獨厚甲○○一人而均為其為迴護之詞之理，應認己○○於警訊之上開供詞與其餘
    被告均不相符，不可採信。至證人郭懷清雖於偵查中稱：甲○○站在門口，並非
    要去找人，而係把風者。並於本院九十年五月二十五調查時稱：甲○○有時坐在
    店內，有時在店外走來走去，好像在巡視有沒有人在動手腳，係負責把風者等語
    。然被告甲○○若為尋找友人而至該處，於尚未尋得之際，或坐於店內等候，或
    於門外探詢，此等舉動亦與常情無違，尚無法僅憑被告甲○○有為上述動作，遽
    而認定其有為把風之行為，是證人上開證詞應僅係推測之詞。此外，復查無其他
    積極證據足資證明被告甲○○有公訴人所指之常業賭博犯行，揆諸前開法條及判
    例意旨，自應為被告甲○○無罪之諭知。
據上論斷，應依刑事訴訟法第二百九十九條第一項前段、第三百零一條第一項，刑法
第二十八條、第二百六十七條、第二百六十六條第二項、第四十一條第一項前段、第
三十八條第一項第二款，罰金罰鍰提高標準條例第一條前段、第二條，判決如主文。
本案經檢察官林安紜到庭執行職務。
中        華        民          國    九十    年    十二    月  二十八  日
                              臺灣桃園地方法院刑事第四庭
                                  審判長法  官   陳世宗
                                        法  官   蔡榮澤
                                        法  官   游士珺
右正本證明與原本無異。
如不服本判決，應於判決送達後十日內向本院提出上訴狀( 應附繕本 )，上訴於
臺灣高等法院。
                                        書記官   王曉雁
中        華        民          國      九十一    年   一   月    七    日
附論罪科刑之法條：
刑法第二百六十六條
在公共場所或公眾得出入之場所賭博財物者，處一千元以下罰金，但以供人暫時娛樂
之物為賭博者，不在此限。
當場賭博之器具與在賭檯或兌換籌碼處之財物，不問屬於犯人與否，沒收之。
刑法第二百六十七條
以賭博為常業者，處二年以下有期徒刑，得併科一千元以下罰金。


司法院資訊處製作；財團法人民間司法改革基金會備份。
